臺灣雲林地方法院刑事判決　　　　　　　 96年度訴字第299號
公　訴　人　臺灣雲林地方法院檢察署檢察官
被　　　告　甲○○
　　　　　　　　　　國民
　　　　　　　　　　　號
上列被告因違反毒品危害防制條例案件，經檢察官提起公訴（96
年度毒偵字第165 號、第502 號），被告就被訴事實為有罪之陳
述，經本院合議庭認為適當後，裁定由受命法官獨任進行簡式審
判程序，判決如下：
    主      文
甲○○施用第一級毒品，處有期徒陸月；又施用第一級毒品，處
有期徒刑柒月，扣案之第一級毒品海洛因包（壹包淨重零點壹
貳公克，貳包合計淨重零點壹壹公克）沒收銷燬之，扣案之外包
裝袋、注射針筒拾壹支及殘渣袋肆個均沒收之；又施用第二級
毒品，處有期徒刑月，扣案之玻璃吸食器壹組沒收之。應執行
有期徒刑壹年貳月，扣案之第一級毒品海洛因包（壹包淨重零
點壹貳公克，貳包合計淨重零點壹壹公克）沒收銷燬之，扣案之
外包裝袋、注射針筒拾壹支、殘渣袋肆個及玻璃吸食器壹組沒
收之。
    事實及理由
壹、犯罪事實：
    甲○○前因施用毒品案件，經裁定令入強制戒治處所執行強
    制戒治，於民國94年7 月22日入所執行強制戒治，於95年6
    月15日停止強制戒治處分出所，於95年6 月29日期滿，由臺
    灣彰化地方法院檢察署檢察官於95年7 月6 日以95年度戒毒
    偵字第183 號為不起訴處分確定。甲○○不知悔改，於95年
    10月10日，在其位於雲林縣崙背鄉○○村○○路112 之22號
    3 室租屋處，以將第一級毒品海洛因（下簡稱海洛因）置於
    注射針筒內摻水注射之方式，施用海洛因1 次。嗣於96年3
    月25日前1 、2 日，甲○○復另行起意，在其上開租屋處，
    以將海洛因置於注射針筒內摻水注射之方式，施用海洛因1
    次。於96年3 月25日前2 、3 日，甲○○復基於施用第二級
    毒品甲基安非他命（下簡稱甲基安非他命）之犯意，在其上
    開租屋處，以將甲基安非他命置於玻璃球管內燒烤吸食其煙
    之方式，施用甲基安非他命1 次。嗣為警於(一)95年10月12日
    12時10分許，在雲林縣褒忠鄉有才村有才86號查獲，經警採
    尿送驗後呈現嗎啡陽性反應；(二)96年3 月25日10時許，在其
    上開租屋處查獲，並扣得海洛因3 包（1 包淨重0.12公克，
    空包裝重0.32公克，2 包合計淨重0.11公克，空包裝重0.67
    公克）、殘渣袋4 個、注射針筒11支及玻璃吸食器1 組，經
    警採尿送驗後呈現嗎啡及甲基安非他命陽性反應。
貳、認定犯罪事實所憑證據及理由：
    一本件被告所犯毒品危害防制條例第10條第1 項、第2 項施
      用第一級、第二級毒品罪，均係死刑、無期徒刑、最輕本
      刑為3 年以上有期徒刑以外之罪，其於準備程序就前揭被
      訴事實為有罪之陳述，經受命法官告知簡式審判程序之旨
      ，並聽取其與公訴人之意見後，本院合議庭裁定由受命法
      官獨任進行簡式審判程序，是本件之證據調查，依刑事訴
      訟法第273 條之2 規定，不受同法第159 條第1 項、第16
      1 條之2 、第161 條之3 、第163 條之1 及第164 條至第
      170 條規定之限制，合先敘明。
    二證據名稱及證據資料：
      1.詮昕科技股份有限公司濫用藥物尿液檢驗報告及臺灣檢
        驗科技股份有限公司濫用藥物尿液檢驗報告各1 份。證
        明：被告於95年10月12日採尿送驗，呈現嗎啡陽性反應
        ，96年3 月25日採尿送驗時，則呈現嗎啡及甲基安非他
        命陽性反應。
      2.扣案之海洛因3 包（1 包淨重0.12公克，空包裝重0.32
        公克，2 包合計淨重0.11公克，空包裝重0.67公克）及
        法務部調查局96年5 月7 日調科壹字第09623040160 號
        鑑定書1 份。證明：被告持有並施用海洛因之犯行。
      3.扣案之注射針筒11支、殘渣袋4 個及玻璃吸食器1 個。
        證明：被告以扣案之物品吸食海洛因及甲基安非他命。
      4.刑案資料查註紀錄表、全國施用毒品案件紀錄表各1 份
        。證明：被告於強制戒治執行完畢後5 年內，再犯施用
        第一級、第二級毒品罪。
      5.被告於本院審理時之自白。
      被告之自白與相關證據均相符合，本件事證明確，被告之
      犯行應堪認定。
、論罪科刑之理由：
    一被告所為，係犯毒品危害防制條例第10條第1 項、第2 項
      之施用第一級、第二級毒品罪。被告持有海洛因及甲基安
      非他命之低度行為，分別為施用毒品之高度行為所吸收，
      不另論罪。
    二被告第1 次與第2 次施用海洛因，時間相隔5 個多月，復
      無其他證據證明，被告於該段期間仍接續施用海洛因，被
      告第2 次施用海洛因之犯行，應係另行起意。被告所犯上
      開3 罪，犯意各別，應分論併罰之。
    三本院審酌被告前有違反麻醉藥品管理條例前科，有前開臺
      灣高等法院被告前案紀錄表1 份在卷可稽，素行不良；被
      告僅國中畢業，智識淺薄，犯案時育有2 名幼子，然無正
      當工作，非但未以身作則，給予小孩一個好榜樣，反而屢
      屢施用毒品，影響小孩身心發展，第1 次遭查獲後，仍未
      知悔改，心生警惕，再度犯案，及其犯罪動機、方法、手
      段、施用次數，犯後坦承犯行、具有悔意，態度尚稱良好
      等一切情狀，分別量處如主文所示之刑，並定其應執行刑
      。
    四扣案之海洛因3 包（1 包淨重0.12公克，2 包淨重0.11公
      克），應依毒品危害防制條例第18條第1 項前段規定諭知
      沒收銷燬之；外包裝3 袋係用於包裹毒品，防其裸露、逸
      出、潮濕，便於持有藉以施用，及扣案之注射針筒11支、
      殘渣袋4 個，均為被告所有，供其施用及預備施用海洛因
      所用之物，扣案之玻璃吸食器1 組亦為被告所有，供其施
      用甲基安非他命所用之物，業據被告供述明確，併依刑法
      第38條第1 項第2 款諭知沒收。
四、適用之法律：
    依刑事訴訟法第273 條之1 第1 項、第299 條第1 項前段，
    毒品危害防制條例第10條第1 項、第2 項、第18條第1 項前
    段，刑法第11條前段、第38條第1 項第2 款、第51條第5 款
    ，判決如主文。
中　　華　　民　　國　　96　　年　　6 　　月　　29  　日
                  刑事第五庭    法  官　楊　欣　怡
以上正本證明與原本無異。
如不服本判決，應於判決收受後10日內，向本院提出上訴狀（須
附繕本）。
                                書記官　洪　秀　虹
中　　華　　民　　國　　96　　年　　7 　　月　　2 　　日
附錄法條：
毒品危害防制條例第10條
施用第一級毒品者，處六月以上五年以下有期徒刑。
施用第二級毒品者，處三年以下有期徒刑。
